臺灣臺北地方法院刑事判決　　　　　　　　　　　　九十三年度訴字第一二九八號
　　公　訴　人　臺灣臺北地方法院檢察署檢察官
　　被　　　告　丙○○
右列被告因違反著作權法等案件，經檢察官提起公訴（九十二年度偵字第二三五五五
號），因被告就被訴事實為有罪之陳述，合議庭裁定由受命法官獨任進行簡式審判程
序，本院判決如左：
    主  文
丙○○行使偽造私文書，足以生損害於他人，處有期徒刑拾月，緩刑參年。個人電腦
設備壹台（內含燒錄器、螢幕、滑鼠、鍵盤）、空白光碟片玖百柒拾貳片及附表所示
盜版光碟片共肆佰陸拾陸片均沒收。
    事  實
一、丙○○明知如附表編號一至一八一號所列之影音光碟ＶＣＤ，係如附表所示之權
    利人擁有著作財產權之視聽著作，非經著作財產權人同意或授權，不得擅自重製
    、散布或意圖營利而交付，竟基於侵害上開公司著作權之犯意，於民國九十二年
    元月間，在其臺北市○○區○○路四一０號十樓之五住處，利用其向中華電信股
    份有限公司所申租之ＡＤＳＬ寬頻數據帳號，撥接上網後，先於網路上向真實姓
    名年籍不詳男子以每部盜版光碟片新臺幣（下同）四十元之價格購得前揭影視著
    作之盜版光碟片，並以虛構之「李玉綺」名義及虛偽之
    稱雅虎奇摩公司）行使申請會員帳號「hanby316」及個人電子郵件信箱（
    hanby316@yahoo.com.tw）使用，足生損害於李玉綺及雅虎奇摩公司對電子信箱
    會員管理之正確性，其後並在雅虎奇摩拍賣網站上，公然張貼前開盜版光碟目錄
    ，以每部新臺幣（下同）四十五元至五十元不等之價格，供不特定客人上網訂購
    。謝怡華在收到客戶訂片之訊息後，即以上開電子郵件回覆客戶，告知購買之費
    用及付款方式，並利用其所有之個人電腦設備一台（內含燒錄器、螢幕、滑鼠、
    鍵盤），將其所有之空白光碟片及前揭購得之盜版光碟片，以上開電腦內建之燒
    錄器執行燒錄對拷，待重製完成後，委由不知情之送貨人員將非法重製之盜版片
    交付予訂購者，並由訂購者將所需款項匯入丙○○於玉山商業銀行長春分行帳號
    0000-000-000000號之帳戶內，共獲利一萬餘元。嗣於九十三年八月二十九日下
    午三時許，為警持搜索票前往上址住處查獲，並扣得其所有供犯罪所用之個人電
    腦設備一台（內含燒錄器、螢幕、滑鼠、鍵盤，起訴書誤載為電腦一台、燒錄機
    三台、電源線一條、棉套五十個）、附表所示盜版光碟片合計四百六十六片及空
    白光碟片九百七十二片等物（另扣得影視著作盜版光碟片共八百五十片未據告訴
    ）。
二、案經如附表所示之權利人公司美商迪士尼企業股份有限公司等委由告訴代理人財
    團法人電影及錄音著作保護基金會之郭戎訴由臺北市政府警察局萬華分局報請台
    灣台北地方法院檢察署檢察官偵查起訴。
    理  由
一、右揭犯罪事實，業據被告丙○○於警訊、偵查及本院庭訊時坦認不諱（見九十二
    年度偵字第二三五五五號卷第五至八頁、第五三四至五三六頁、本院九十三年十
    一月十六日審理筆錄），核與告訴代理人甲○○、乙○○指訴情節相符（見九十
    二年度偵字第二三五五五號卷第九頁、九十二年度警聲搜字第九四四號卷第六二
    頁），並有附表所示告訴人等之著作證明文件影本、財團法人電影及錄影著作保
    護基金會鑑識報告、雅虎奇摩拍賣網站網頁列印資料四紙、電子郵件列印資料二
    紙、北市警萬分刑字第０９２６３００９６０１號回覆雅虎奇魔網站會員帳號申
    請資料一紙、盜版光碟目錄十四紙、查獲現場照片八紙、玉山銀行長春分行九十
    二年八月八日玉長春字第Ｏ三Ｏ八Ｏ一Ｏ一號函附卷可參，及被告所有供犯罪所
    用之個人電腦設備一台（內含燒錄器、螢幕、滑鼠、鍵盤）、附表所示盜版光碟
    片合計四百六十六片及空白光碟片九百七十二片等扣案可佐，被告出於任意性之
    自白與事實相符應堪採信，本件事證明確，被告犯行應堪認定。
二、按被告行為後，著作權法於九十三年九月一日修正公布施行，同年九月三日生效
    ，就意圖營利而以重製於光碟之方法侵害他人之著作財產權者，修正前著作權法
    第九十一條第三項之法定刑為「處五年以下有期徒刑、拘役，或併科新臺幣五十
    萬元以上五百萬元以下罰金」，修正後法定刑為「處六月以上，五年以下有期徒
    刑，拘役或併科新台幣五十萬元以上，五百萬元以下罰金」，另就意圖營利而以
    移轉所有權之方法，散布著作重製物為光碟而侵害他人之著作財產權者，修正前
    規定「處三年以下有期徒刑、拘役，或併科新臺幣一百五十萬元以下罰金」，修
    正後規定「處六月以上，三年以下有期徒刑，得併科新台幣二十萬元以上，二百
    萬元以下罰金」，經比較新舊髮結果，均認舊法規定較有利於被告，是核被告丙
    ○○所為，係犯修正前著作權法第九十一條第三項意圖營利而以重製於光碟之方
    法侵害他人之著作財產權罪及修正前同法第九十一條之一第三項意圖營利而以移
    轉所有權之方法散布著作重製物為光碟而侵害他人之著作財產權罪；又其以虛偽
    電磁紀錄資料行使申請帳號，因電磁紀錄屬於刑法第二百二十條第二項之準文書
    ，是其此部份所為係犯刑法第二百十六條、第二百十條之行使偽造私文書罪，偽
    造私文書之低度行為為行使偽造私文書之高度行為所吸收，不另論罪（公訴人雖
    僅就偽造私文書犯行提起公訴，然與行使偽造私文書罪間有實質上一罪關係，而
    為起訴效力所及，本院自應一併予以論處）；其先後多次違反著作權法犯行，時
    間緊接，觸犯構成要件相同之罪名，顯基於概括犯意為之，依連續犯規定以一罪
    論並加重其刑；其重製、販賣盜版光碟行為，同時侵害多數著作財產權人法益，
    為想像競合犯，依刑法第五十五條規定從一重論處；又其所犯上開三罪間，有方
    法結果之牽連關係，應從一重之行使偽造私文書罪論。爰審酌被告冒名申請電子
    郵件信箱使用、影響網站之管理、且缺乏保護智慧財產權概念、其行為對著作權
    人損害甚鉅、然其犯罪時間非長、獲利亦不多、且犯後坦認犯行庭訊態度良好等
    情狀，量處如主文所示之刑以示懲儆。又被告前未曾受有期徒刑以上刑之宣告，
    有臺灣高等法院被告全國前案紀錄表可徵，因一時失慮致罹刑典，事後已坦承犯
    行，深具悔意，信其經此論罪科刑之教訓，應知警惕而無再犯之虞，本院認前開
    對其宣告之刑以暫不執行為適當，併予宣告緩刑三年，用啟自新。末查，個人電
    腦設備一台（內含燒錄器、螢幕、滑鼠、鍵盤）、空白光碟片九百七十二片及附
    表所示盜版光碟片合計四百六十六片等，均係被告所有且供犯罪所用之物，業據
    被告供承在卷，爰均依刑法第三十八條第一項第二款規定沒收。
據上論斷，應依刑事訴訟法第二百七十三條之一、第二百九十九條第一項前段，修正
前著作權法第九十一條第三項、第九十一條之一第三項，刑法第二條第一項但書、第
十一條前段、第五十六條、第二百十六條、第二百十條、第五十五條、第七十四條第
一款、第三十八條第一項第二款，判決如主文。
本案經檢察官楊智綸到庭執行職務
中　　　華　　　民　　　國　　九十三　　年　　 十一 　　月　　  三十　　日
                                      臺灣臺北地方法院刑事第三庭
                                          法  官 蔡如琪
右正本證明與原本無異。
如不服本判決，應於判決送達後十日內，向本院提出上訴狀。
                                          書記官 黃鈴容
中　　　華　　　民　　　國　　九十三　　年　　 十一 　　月　　  三十　　日
修正前著作權法第九十一條第第三項
以重製於光碟之方法犯第一項之罪者，處五年以下有期徒刑、拘役，或併科新臺幣五
十萬元以上五百萬元以下罰金。
修正前著作權法第九十一條之一第三項
犯第一項之罪，其重製物為光碟者，處三年以下有期徒刑、拘役，或併科新臺幣一百
五十萬元以下罰金。
中華民國刑法第二百一十條
(偽造變造私文書罪)
偽造、變造私文書，足以生損害於公眾或他人者，處五年以下有期徒刑。
